【裁判字號】    98,訴,1375
【裁判日期】    980525
【裁判案由】    毒品危害防制條例
【裁判全文】
臺灣臺中地方法院刑事判決              98年度訴字第1375號
公  訴  人  臺灣臺中地方法院檢察署檢察官
被      告  甲○○
                    （現因另案在臺灣臺中監獄執行中）
上列被告因違反毒品危害防制條例案件，經檢察官提起公訴（九
十七年度毒偵緝字第二一九、二二○、二二一、二二二、二二三
號，九十八年度毒偵字第一六四、三○九號），被告於準備程序
中就被訴事實為有罪之陳述，受命法官於聽取當事人之意見後，
由本院合議庭裁定由受命法官獨任以簡式審判程序判決如下：
    主    文
甲○○犯如附表所示之罪，各處如附表所示之刑。應執行有期徒
刑貳年肆月。扣案之第一級毒品海洛因壹包（送驗前淨重零點零
伍肆陸公克，驗餘淨重零點零伍零捌公克）、注射針筒貳支（內
含海洛因粉末，送驗前淨重各為貳點貳捌捌、貳點貳貳貳貳公
克，驗餘淨重貳點貳零伍柒、貳點壹玖肆公克）、第一級毒品
海洛因壹包（送驗前淨重零點貳玖貳公克，驗餘淨重零點貳捌
柒壹公克），均沒收銷燬之；另扣案之白糖一包（送驗前淨重零
點零玖壹伍公克，驗餘淨重零點零柒陸伍公克）及注射針筒伍支
，均沒收。
    犯罪事實
一、甲○○前因施用毒品案件，經本院以八十七年度毒聲字第三
    ○二七號裁定令入勒戒處所觀察、勒戒後，認無繼續施用毒
    品之傾向，於民國八十七年十一月二十日出所，並經臺灣臺
    中地方法院檢察署檢察官以八十七年度偵字第二四六一二號
    處分書為不起訴處分確定；又因施用毒品案件，經本院以八
    十八年毒聲字第三五二號裁定令入勒戒處所觀察、勒戒後，
    認無繼續施用毒品之傾向，於八十八年二月四日出所，並經
    臺灣臺中地方法院檢察署檢察官以八十八年度偵字第二八二
    一號處分書為不起訴處分確定；復因施用毒品案件，經臺灣
    南投地方法院以八十八年度毒聲字第二○五四號裁定令入戒
    治處所強制戒治，後經該院以八十九年度毒聲字第一一四七
    號裁定停止戒治，所餘戒治期間付保護管束，復因其違反保
    護管束應遵守事項情節重大，經該院以八十九年度毒聲字第
    一九七一號裁定撤銷停止戒治，令入戒治處所強制戒治，於
    九十年十二月二十三日強制戒治執行完畢，徒刑部分，業經
    該院以八十九年度埔刑簡字第一四號判決處以有期徒刑六月
    ，如易科罰金，以銀元三百元折算一日確定，後經法院裁定
    減刑為有期徒刑三月，如易科罰金，以銀元三百元折算一日
    確定。其又因竊盜案件，經本院以九十年度中簡字第七二二
    號判決處以有期徒刑四月，如易科罰金，以銀元三百元折算
    一日，後經法院裁定減刑為有期徒刑二月，如易科罰金，以
    銀元三百元折算一日確定；復因違反毒品危害防制條例案件
    ，經臺灣南投地方法院以九十年度訴字第一一七號判決處以
    有期徒刑八月確定，另因違反毒品危害防制條例及竊盜案件
    ，經本院以九十年度易字第二○四○號判決處以應執行有期
    徒刑三年二月（違反毒品危害防制條例部分有期徒刑八月，
    竊盜部分有期徒刑二年八月）確定，上訴後由臺灣高等法院
    臺中分院以九十年度上易字第二○○六號判決駁回上訴確定
    ，此三案經臺灣高等法院臺中分院以九十六年度聲字第一八
    一二號裁定減刑及合併應執行有期徒刑三年二月確定，並與
    前揭有期徒刑三月、二月接續執行，於九十六年二月十六日
    假釋付保護管束，於同年六月十二日假釋期滿未經撤銷視為
    執行完畢。甲○○前已於五年內再犯施用毒品案件，並經依
    法追訴處罰，詎猶不知悔改，分別為下列行為：
  (一)甲○○基於施用第一級毒品海洛因及第二級毒品甲基安非他
    命之犯意，於九十七年五月五日某時，在臺中縣梧棲鎮其友
    人住處內，以將海洛因及甲基安非他命置於玻璃球內燒烤吸
    食之方式，同時施用海洛因及甲基安非他命一次。嗣於九十
    七年五月八日上午十一時五十五分許，在臺中市○區○○路
    與永興街口，經警發覺甲○○為施用毒品列管人口而進行盤
    查，甲○○雖否認有前述施用毒品犯行，然同意採集尿液送
    驗，結果呈嗎啡及甲基安非他命陽性反應，始知上情。
  (二)甲○○基於施用第一級毒品海洛因之犯意，於九十七年八月
    五日晚間八時許，在南投縣南投市○○路六九四巷一四號友
    人住處內，以針筒注射之方式，施用海洛因一次；又另基於
    施用第二級毒品甲基安非他命之犯意，於同日晚間八時許，
    在上址友人住處內，以將甲基安非他命置於玻璃球內燒烤吸
    食之方式，施用甲基安非他命一次。嗣於九十七年八月六日
    上午七時三十分許，經警持臺灣南投地方法院核發之搜索票
    至上址執行搜索時查獲，並扣得甲○○所有之海洛因一包（
    送驗前淨重○‧○五四六公克，驗餘淨重○‧○五○八公克
    ），及其所有供施用海洛因所用之注射針筒二支。
  (三)甲○○基於施用第一級毒品海洛因之犯意，於九十七年八月
    十一日晚間八時許，在南投縣南投市○○路二四三號其租屋
    處內，以針筒注射之方式，施用海洛因一次；又另基於施用
    第二級毒品甲基安非他命之犯意，於同日晚間八時許，在上
    址租屋處內，以將甲基安非他命置於玻璃球內燒烤吸食之方
    式，施用甲基安非他命一次。嗣於九十七年八月十二日下午
    三時二十分許，經警在南投縣草屯鎮○○路與博愛路口查獲
    ，並扣得甲○○所有之注射針筒二支（內含海洛因粉末，送
    驗前淨重各為二‧二三八八、二‧二二二二公克，驗餘淨重
    二‧二○五七、二‧一九三四公克），及其所有供施用海洛
    因所用之白糖一包（送驗前淨重○‧○九一五公克，驗餘淨
    重○‧○七六五公克）。
  (四)甲○○基於施用第一級毒品海洛因之犯意，於九十七年九月
    二十一日某時，在南投縣南投市路旁，以針筒注射之方式，
    施用海洛因一次。嗣於同年月二十二月晚間十一時許，甲○
    ○因另涉竊盜案件為警在南投縣南投市○○路六九四巷一四
    號前查獲；甲○○雖否認有前述施用毒品犯行，然同意採集
    尿液送驗，結果呈嗎啡陽性反應，始知上情。
  (五)甲○○基於施用第一級毒品海洛因之犯意，於九十七年九月
    二十三日上午十時十五分許，在南投縣南投市○○路八七○
    號南投基督教醫院附近道路，以針筒注射之方式，施用海洛
    因一次。嗣於同年月二十四月某時，為警在臺中市○○○路
    七七七之二號前盤查，其於警方尚未查悉其有本案之施用海
    洛因犯行前，主動向司法警察自首有上揭犯行而接受審判，
    經警採其尿液送驗結果，確呈嗎啡陽性反應。
  (六)甲○○基於施用第一級毒品海洛因之犯意，於九十七年十一
    月二十三日上午十時許，在南投縣草屯鎮烏溪橋旁，以針筒
    注射之方式，施用海洛因一次。嗣於同年月二十五月上午八
    時四十分許，因另涉竊盜案件為警在彰化縣芬園鄉○○路與
    復興路口查獲，其於警方尚未查悉其有本案之施用海洛因犯
    行前，主動向司法警察自首有上揭犯行而接受審判，經警採
    其尿液送驗結果，確呈嗎啡陽性反應。
  (七)甲○○基於施用第一級毒品海洛因及第二級毒品甲基安非他
    命之犯意，於九十七年十二月四日下午五、六時許，在南投
    縣草屯鎮烏溪橋旁，以將海洛因及甲基安非他命置於玻璃球
    內燒烤吸食之方式，同時施用海洛因及甲基安非他命一次。
    嗣於九十七年十二月四日晚間七時三十五分許，因甲○○騎
    駛機車在南投縣草屯鎮○○路一六四七號前闖越紅燈，為警
    欄查，發覺其因案遭通緝，並在其身上扣得其所有之海洛因
    一包（送驗前淨重○‧二九三二公克，驗餘淨重○‧二八七
    一公克），及其所有供施用海洛因所用之注射針筒三支。
二、案經臺中縣警察局、臺中縣警察局霧峰分局、臺中市警察局
    第二分局移送臺灣臺中地方法院檢察署檢察官偵查起訴，及
    彰化縣警察局彰化分局、南投縣政府警察局中興分局、南投
    縣政府警察局草屯分局報請臺灣南投地方法院檢察署呈請臺
    灣高等法院臺中分院檢察署令轉臺灣臺中地方法院檢察署檢
    察官偵查起訴。
    理    由
一、程序方面：
  (一)本案被告甲○○所犯係死刑、無期徒刑、最輕本刑為三年以
    上有期徒刑以外之罪，被告於行準備程序中就被訴事實為有
    罪之陳述，經法官告知簡式審判程序之旨，並聽取公訴人、
    被告之意見後，本院合議庭認為適宜由受命法官獨任進行簡
    式審判程序，而依刑事訴訟法第二百七十三條之一第一項規
    定，裁定改用簡式審判程序，是本案之證據調查，依刑事訴
    訟法第二百七十三條之二、同法第一百五十九條第二項之規
    定，不適用傳聞法則有關限制證據能力之相關規定。
  (二)本案被告所為不利於己之供述，並無出於強暴、脅迫、利誘
    、詐欺、疲勞訊問、違法羈押或其他不正之方法，亦非違反
    法定障礙事由經過期間不得訊問或告知義務之規定而為，依
    刑事訴訟法第一百五十六條第一項、第一百五十八條之二規
    定，應認其有證據能力。
  (三)本案認定犯罪事實所憑之非供述證據，均無違反法定程序而
    取得之情形，依刑事訴訟法第一百五十八條之四反面規定，
    自有證據能力。
二、上揭事實，業據被告於本院審理時均坦承不諱，其尿液經送
    檢驗結果，亦各呈嗎啡或甲基安非他命陽性反應，有臺中市
    警察局第二分局尿液代號與真實姓名對照表、中山醫學大學
    附設醫院檢驗科藥物檢測中心九十七年五月二十二日尿液檢
    驗報告、南投縣政府警察局中興分局真實姓名對照表、詮訢
    科技股份有限公司九十七年八月十三日濫用藥物尿液檢驗報
    告、南投縣政府警察局草屯分局尿液姓名對照表、詮訢科技
    股份有限公司九十七年八月二十一日濫用藥物尿液檢驗報告
    、臺中縣警察局霧峰分局偵辦案件真實姓名年籍對照表、中
    山醫學大學附設醫院檢驗科藥物檢測中心九十七年十月九日
    尿液檢驗報告、臺中縣警察局霧峰分局採集尿液鑑定同意書
    、臺中縣警察局霧峰分局驗尿液代號與真實姓名對照表、中
    山醫學大學附設醫院檢驗科藥物檢測中心九十七年十月九日
    尿液檢驗報告、彰化縣警察局彰化分局委託檢驗尿液代號與
    真實姓名對照認證單、採尿同意書、詮訢科技股份有限公司
    九十七年十二月十一日濫用藥物尿液檢驗報告、南投縣政府
    警察局草屯分局委託鑑驗尿液代號與真實姓名對照表、詮訢
    科技股份有限公司九十七年十二月十八日濫用藥物尿液檢驗
    報告各一紙附卷足佐。又犯罪事實欄一(二)所示扣案白粉狀物
    品一包、犯罪事實欄一(三)所示扣案注射針筒二支內白色粉末
    、犯罪事實欄一(七)所示扣案白粉狀物品一包，業經行政院衛
    生署草屯療養院以化學呈色法及氣相層析質譜議分析鑑定為
    第一級毒品海洛因，有該院九十七年八月二十五日草療鑑字
    第○九七○○○七四九一號鑑定書、九十七年九月九日草療
    鑑字第○九七○○○七九七一號鑑定書、九十七年十二月二
    十四日草療鑑字第○九七一二○○一四六號鑑定書各一紙在
    卷可查，亦有被告施用海洛因所用之注射針筒共五支、白糖
    一包並經均扣案可資佐證。此外，並有南投縣政府警察局中
    興分局搜索扣押筆錄、南投縣政府警察局草屯分局搜索扣押
    筆錄、刑案現場測繪圖、南投縣政府警察局同意搜索書、南
    投縣政府警察局搜索扣押筆錄、臺灣高等法院被告前案紀錄
    表、臺灣臺中地方法院檢察署刑案資料查註紀錄表各一份，
    及扣押物照片九張、查獲時照片五張在卷可憑，足見被告自
    白與事實相符，其前已於五年內再犯施用毒品案件，並經依
    法追訴處罰後，再犯毒品危害防制條例第十條第一、二項之
    罪，事證明確，犯行洵堪認定，應依法論科。
三、按最高法院九十五年五月九日九十五年度第七次刑事庭會議
    決議要旨：「一施用第一、二級毒品為犯罪行為，毒品危害
    防制條例第十條定有處罰明文。故施用第一、二級毒品者，
    依前揭規定本應科以刑罰。惟基於刑事政策，對合於一定條
    件之施用者，則依同條例第二十條、第二十三條之規定，施
    以觀察、勒戒及強制戒治之保安處分。二、毒品危害防制條
    例於民國九十二年七月九日修正公布，自九十三年一月九日
    施行，其中第二十條、第二十三條將施用毒品之刑事處遇程
    序，區分為『初犯』及『五年內再犯』、『五年後再犯』。
    依其立法理由之說明：『初犯』，經觀察、勒戒或強制戒治
    後，應為不起訴處分或不付審理之裁定；經觀察、勒戒或強
    制戒治執行完畢釋放後，『五年內再犯』者，因其再犯率甚
    高，原實施之觀察、勒戒及強制戒治既已無法收其實效，爰
    依法追訴或裁定交付審理。至於經觀察、勒戒或強制戒治執
    行完畢釋放後，『五年後再犯』者，前所實施之觀察、勒戒
    或強制戒治已足以遮斷其施用毒品之毒癮，為期自新及協助
    其斷除毒癮，仍適用『初犯』規定，先經觀察、勒戒或強制
    戒治之程序。從而依修正後之規定，僅限於『初犯』及『五
    年後再犯』二種情形，始應先經觀察、勒戒或強制戒治程序
    。倘被告於五年內已再犯，經依法追訴處罰，縱其第三次（
    或第三次以上）再度施用毒品之時間，在初犯經觀察、勒戒
    或強制戒治執行完畢釋放五年以後，已不合於『五年後再犯
    』之規定，且因已於『五年內再犯』，顯見其再犯率甚高，
    原實施觀察、勒戒或強制  戒治，已無法收其實效，即應依
    該條例第十條處罰。」則被告本件再度施用毒品之時間（九
    十七年五月五日至九十七年十二月四日），雖在三犯強制戒
    治執行完畢釋放（即九十年十二月二十三日）五年以後，惟
    其自八十七年至八十八年間，已三犯施用毒品案，業如前述
    ，是被告前於五年內已再犯施用毒品案件，且經依法追訴處
    罰，依上開最高法院決議內容，認被告再犯率甚高，原實施
    觀察、勒戒或強制戒治，已無法收其實效，應依毒品危害防
    制條例第十條處罰。
四、核被告所為，係犯毒品危害防制條例第十條第一項施用第一
    級毒品罪及同條第二項施用第二級毒品罪。其施用前後持有
    第一級毒品及施用前持有第二級毒品之低度行為，已各為施
    用第一、二級毒品之高度行為所吸收，均不另論罪。被告在
    犯罪事實欄一(一)、(七)所示時、地，以一吸食行為（將海洛因
    及甲基安非他命置於玻璃管內燒烤吸食），同時施用海洛因
    及甲基安非他命，觸犯施用第一級毒品及施用第二級毒品罪
    名，均為想像競合犯，各應依刑法第五十五條規定，從重之
    施用第一級毒品罪處斷；起訴書認係數罪，有所未洽。被告
    所犯七次施用第一級毒品罪及二次施用第二級毒品罪，犯意
    各別，行為不同，應分論併罰。被告前因違反毒品危害防制
    條例案件，經臺灣南投地方法院以八十九年度埔刑簡字第一
    四號判決處以有期徒刑六月，如易科罰金，以銀元三百元折
    算一日確定，後經法院裁定減刑為有期徒刑三月，如易科罰
    金，以銀元三百元折算一日確定；其又因竊盜案件，經本院
    以九十年度中簡字第七二二號判決處以有期徒刑四月，如易
    科罰金，以銀元三百元折算一日，後經法院裁定減刑為有期
    徒刑二月，如易科罰金，以銀元三百元折算一日確定；復因
    違反毒品危害防制條例案件，經臺灣南投地方法院以九十年
    度訴字第一一七號判決處以有期徒刑八月確定，另因違反毒
    品危害防制條例及竊盜案件，經本院以九十年度易字第二○
    四○號判決處以應執行有期徒刑三年二月（違反毒品危害防
    制條例部分有期徒刑八月，竊盜部分有期徒刑二年八月）確
    定，上訴後由臺灣高等法院臺中分院以九十年度上易字第二
    ○○六號判決駁回上訴確定，此三案經臺灣高等法院臺中分
    院以九十六年度聲字第一八一二號裁定減刑及合併應執行有
    期徒刑三年二月確定，並與前揭有期徒刑三月、二月接續執
    行，於九十六年二月十六日假釋付保護管束，於同年六月十
    二日假釋期滿未經撤銷視為執行完畢，有臺灣高等法院被告
    前案紀錄表及臺灣臺中地方法院檢察署刑案資料查註紀錄表
    在卷可憑，被告前受有期徒刑執行完畢，五年內故意再犯
    本件有期徒刑以上之九罪，均為累犯，應依刑法第四十七條
    第一項之規定各加重其刑。又被告在犯罪事實欄一(五)、(六)所
    示時、地為警盤查時，在警方尚未查悉其有犯罪事實欄一(五)
    、(六)所示之施用第一級毒品海洛因犯行前，主動向承辦警員
    自首上開施用海洛因犯行，此據被告於警詢時供明，則被告
    在警員未發現有確切之根據得為合理之懷疑前（即本案並未
    查扣得任何毒品或供施用毒品之工具等），即主動供述其施
    用海洛因，符合自首之規定，此二次施用第一級毒品犯行依
    刑法第六十二條前段規定各減輕其刑。爰審酌被告一再施用
    毒品，前於五年內已再犯施用毒品案件，且經依法追訴處罰
    後，再犯本案毒品危害防制條例第十條之罪，戕害自身健康
    ，且其有多次施用毒品前科，素行堪認不佳，暨其智識、犯
    罪之目的、動機、手段等一切情狀，各量處如主文所示之刑
    ，並定其應執行刑，以資懲儆。
五、沒收：
  (一)如犯罪事實欄一(二)所示之扣案海洛因一包（送驗前淨重○‧
    ○五四六公克，驗餘淨重○‧○五○八公克），為毒品危害
    防制條例第二條第二項第一款所規定之第一級毒品（外包裝
    因有海洛因殘留，無法析離，亦應認屬第一級毒品），有上
    開鑑定書一紙在卷可稽，應依同條例第十八條第一項前段規
    定沒收銷燬之。
  (二)如犯罪事實欄一(三)所示之注射針筒二支（內含海洛因粉末，
    送驗前淨重各為二‧二三八八、二‧二二二二公克，驗餘淨
    重二‧二○五七、二‧一九三四公克），其內之海洛因粉末
    為毒品危害防制條例第二條第二項第一款所規定之第一級毒
    品，而注射針筒二支因有海洛因殘留，無法析離，亦應認屬
    第一級毒品，有上開鑑定書一紙在卷可稽，均應依同條例第
    十八條第一項前段規定沒收銷燬之。
  (三)如犯罪事實欄一(七)所示之海洛因一包（送驗前淨重○‧二九
    三二公克，驗餘淨重○‧二八七一公克），為毒品危害防制
    條例第二條第二項第一款所規定之第一級毒品（外包裝因有
    海洛因殘留，無法析離，亦應認屬第一級毒品），有上開鑑
    定書一紙在卷可稽，應依同條例第十八條第一項前段規定沒
    收銷燬之。
  (四)如犯罪事實欄一(三)所示之白色粉末一包（送驗前淨重○‧○
    九一五公克，驗餘淨重○‧○七六五公克），業經行政院衛
    生署草屯療養院以化學呈色法及氣相層析質譜議分析鑑定未
    檢出管制藥品或毒品成分，有該院九十七年八月二十日草療
    鑑字第○九七○○○七三○三號鑑定書附卷可考，且被告供
    承係白糖（參見本院卷第二七頁），為被告所有供施用海洛
    因所用，惟無法證明係專供施用毒品之用，是僅為供犯罪所
    用之物，爰依刑法第三十八條第一項第二款併予宣告沒收。
  (五)如犯罪事實欄一(二)、(七)所示之注射針筒共五支，為被告所有
    供施用海洛因所用，業據被告供承在卷（參見本院卷第二七
    頁背面），惟無法證明係專供施用毒品之用，是僅為供犯罪
    所用之物，均爰依刑法第三十八條第一項第二款併予宣告沒
    收。
據上論斷，應依刑事訴訟法第二百七十三條之一第一項、第二百
九十九條第一項前段，毒品危害防制條例第十條第一項、第二項
、第十八條第一項前段、第二十三條第二項，刑法第十一條、第
五十五條、第四十七條第一項、第五十一條第五款、第六十二條
前段、第三十八條第一項第二款，判決如主文。
中    華    民    國    98    年    5     月    25    日
                  刑事第十三庭  法  官  黃裕仁
以上正本證明與原本無異。
如不服本判決應於收受判決後十日內向本院提出上訴書狀，並應
敘述具體理由；其未敘述上訴理由者，應於上訴期間屆滿後二十
日內向本院補提理由書（均須按他造當事人之人數附繕本，切勿
逕送上級法院）。
                                書記官  何惠文
中    華    民    國    98    年    5     月    25    日
附表：
┌──┬───┬───────┬────────────────────┐
│編號│犯  行│所犯法條及罪名│宣          告          刑              │
├──┼───┼───────┼────────────────────┤
│ 一 │如犯罪│毒品危害防制條│甲○○施用第一級毒品，累犯，處有期徒刑捌│
│    │事實欄│例第十條第一項│月。                                    │
│    │一(一)所│。            │                                        │
│    │示    │              │                                        │
├──┼───┼───────┼────────────────────┤
│ 二 │如犯罪│毒品危害防制條│甲○○施用第一級毒品，累犯，處有期徒刑捌│
│    │事實欄│例第十條第一、│月；扣案之第一級毒品海洛因壹包（送驗前淨│
│    │一(二)所│二項。        │重零點零伍肆陸公克，驗餘淨重零點零伍零捌│
│    │示    │              │公克），沒收銷燬之，另扣案之注射針筒貳支│
│    │      │              │，均沒收。又施用第二級毒品，累犯，處有期│
│    │      │              │徒刑肆月。                              │
├──┼───┼───────┼────────────────────┤
│ 三 │如犯罪│毒品危害防制條│甲○○施用第一級毒品，累犯，處有期徒刑捌│
│    │事實欄│例第十條第一、│月；扣案之注射針筒貳支（內含海洛因粉末，│
│    │一(三)所│二項。        │送驗前淨重各為貳點貳捌捌、貳點貳貳貳貳│
│    │示    │              │公克，驗餘淨重貳點貳零伍柒、貳點壹玖肆│
│    │      │              │公克），均沒收銷燬之，另扣案之白糖一包（│
│    │      │              │送驗前淨重零點零玖壹伍公克，驗餘淨重零點│
│    │      │              │零柒陸伍公克），沒收。又施用第二級毒品，│
│    │      │              │累犯，處有期徒刑肆月。                  │
├──┼───┼───────┼────────────────────┤
│ 四 │如犯罪│毒品危害防制條│甲○○施用第一級毒品，累犯，處有期徒刑捌│
│    │事實欄│例第十條第一項│月。                                    │
│    │一(四)所│。            │                                        │
│    │示    │              │                                        │
├──┼───┼───────┼────────────────────┤
│ 五 │如犯罪│毒品危害防制條│甲○○施用第一級毒品，累犯，處有期徒刑柒│
│    │事實欄│例第十條第一項│月。                                    │
│    │一(五)所│。            │                                        │
│    │示    │              │                                        │
├──┼───┼───────┼────────────────────┤
│ 六 │如犯罪│毒品危害防制條│甲○○施用第一級毒品，累犯，處有期徒刑柒│
│    │事實欄│例第十條第一項│月。                                    │
│    │一(六)所│。            │                                        │
│    │示    │              │                                        │
├──┼───┼───────┼────────────────────┤
│ 七 │如犯罪│毒品危害防制條│甲○○施用第一級毒品，累犯，處有期徒刑捌│
│    │事實欄│例第十條第一項│月。扣案之第一級毒品海洛因壹包（送驗前淨│
│    │一(七)所│。            │重零點貳玖貳公克，驗餘淨重零點貳捌柒壹│
│    │示    │              │公克），沒收銷燬之；另扣案之注射針筒支│
│    │      │              │，均沒收。                              │
└──┴───┴───────┴────────────────────┘
附錄論罪科刑法條
毒品危害防制條例第十條
施用第一級毒品者，處六月以上五年以下有期徒刑。
施用第二級毒品者，處三年以下有期徒刑。


司法院資訊處製作；財團法人民間司法改革基金會備份。
